【裁判字號】    98,抗,63
【裁判日期】    980417
【裁判案由】    本票裁定
【裁判全文】
臺灣板橋地方法院民事裁定                98年度抗字第63號
抗  告  人  甲○○
相  對  人  柏克萊文化事業有限公司
法定代理人  乙○○
上列當事人間本票裁定事件，抗告人對於中華民國98年2月18 日
本院98年度司票字第886號裁定提起抗告，裁定如下：
    主  文
抗告駁回。
抗告程序費用由抗告人負擔。
    理  由
一、抗告意旨略以：抗告人於民國97年6月28 日至相對人公司報
    名補習英文，當天簽訂合約並交付第1個月費用1,980元，相
    對人則交付教材一袋，惟報名時並無簽發本票等相類情形，
    嗣後抗告人於97年7月2日上課後發現內容與相對人當初之介
    紹不符，而未再繼續去上課，費用亦未再繳交，故本票裁定
    內容與事實並不符，爰提起抗告請求廢棄原裁定等語。
二、按「執票人向本票發票人行使追索權時，得聲請法院裁定後
    強制執行。」，票據法第123 條定有明文。又按「本票執票
    人，依票據法第一百二十三條規定，聲請法院裁定許可對發
    票人強制執行，係屬非訟事件，此項聲請之裁定，及抗告法
    院之裁定，僅依非訟事件程序，以審查強制執行許可與否，
    並無確定實體上法律關係存否之效力，如發票人就票據債務
    之存否有爭執時，應由發票人提起確認之訴，以資解決。」
    最高法院著有57年台抗字第76號判例可資參照。
三、經查：
  (一)本件相對人主張其執有抗告人為發票人，如原裁定所示之本
    票1 紙，並免除作成拒絕證書，詎屆期提示尚有如原裁定主
    文所示之本金及利息未獲付款，因依票據法第123 條規定，
    聲請裁定許可強制執行等情，已據相對人提出本票影本1紙
    為證，原裁定予以准許，即無不合。
  (二)按依非訟事件法第195 條第1 項規定，發票人主張本票係偽
    造、變造者，得於准予強制執行之裁定送達後20日內提起確
    認之訴，故關於本票是否為偽造、變造乃應由主張本票為偽
    造、變造之票載發票人另行提起確認之訴解決。本件抗告人
    主張上情，果若屬實，要係實體上之爭執，揆諸首開說明，
    應由抗告人另行提起訴訟，以資解決，尚非本件非訟程序所
    得加以審究，抗告意旨求為廢棄原裁定，為無理由，應予駁
    回。
四、結論：本件抗告為無理由，依非訟事件法第44條第1 項、第
    46條、第21條第2 項，民事訴訟法第495 條之1 第1 項、第
    449 條第1 項、第95條、第78條，裁定如主文。
中    華    民    國    98    年    4     月    17    日
              民事第二庭  審判長法  官  蕭胤瑮
                                法  官  陳財旺
                                法  官  張筱琪
以上正本證明與原本無異。
如不服本裁定，僅得於收受本裁定正本送達後10日內，以適用法
規顯有錯誤為理由，向本院提出再抗告狀（須附繕本1 份及繳納
再抗告裁判費新臺幣1,000元），經本院許可後始可再抗告。
中    華    民    國    98    年    4     月    17    日
                                書記官  連思斐


司法院資訊處製作；財團法人民間司法改革基金會備份。
